臺灣桃園地方法院刑事交通事件裁定　　 九十三年度交聲字第五三一號
原處分機關　交通部公路總局新竹區監理所桃園監理站
異　議　人　甲○○　男　二十八.
即受處分人
上列受處分人因違反道路交通管理處罰條例案件，對於交通部公
路總局新竹區監理所桃園監理站於民國九十三年十一月四日以桃
監裁罰字第裁五二─ＪＣ0000000號違反道路交通管理事
件裁決書所為之處分聲明異議，本院裁定如下：
    主  文
異議駁回。
    理  由
一、按汽車駕駛人駕駛汽車，應遵守道路交通標誌、標線、號誌
    之指示，道路交通安全規則第九十條定有明文，而道路交通
    標誌標線號誌設置規則第二百零六條第五款第一目規定「圓
    形紅燈」之行車管制號誌係表示禁止車輛通行。如汽車駕駛
    人行經有燈光管制之交叉路口闖紅燈，處新臺幣（下同）一
    千八百元以上五千四百元以下罰鍰並記違規點數三點，道路
    交通管理處罰條例第五十三條、第六十三條第一項第三款亦
    有明文。
二、原處分意旨略以：本件異議人即受處分人甲○○所有之車號
    ＮＪ─八四三號大貨車，於民國九十一年四月一日七時三十
    分許，行經南投縣竹山鎮○○路與前山路設有燈光號誌之交
    岔路口，經南投縣警察局竹山分局竹山派出所以受處分人闖
    越紅燈前行，違反道路交通管理處罰條例第五十三條規定而
    逕行掣單舉發，受處分人提出申訴，原處分機關仍認違規事
    實明確，依道路交通管理處罰條例第五十三條（贅引第一項
    ）、第六十三條第一項（漏引第三款）規定，裁處罰鍰五千
    四百元，並記違規點數三點。
三、聲明異議意旨略以：異議人並無闖紅燈之事實，當日（九十
    一年四月一日七時三十分許）駕駛車號ＮＪ─八四三號大貨
    車行經南投縣竹山鎮○○路與前山路路口時，號誌未亮紅燈
    ；迨其車已過路口一半時號誌始轉變為紅燈，而紅綠燈亦未
    從綠變黃再變紅，直接從綠轉換紅燈。且燈號轉換秒差也過
    短及黃燈未閃亮作用，警員舉發其違規，似有欠公允，爰依
    法聲明異議。
四、經查：（一）異議人甲○○於九十一年四月一日七時三十分
    許，駕駛車號ＮＪ─八四三號營業大貨車行經南投縣竹山鎮
    ○○路與前山路路口時，由竹山鎮○○路闖越紅燈直行等情
    ，業據證人即攔檢之警員乙○○於本院審理時證稱：「（舉
    發經過？）我當時巡邏是由竹山鎮○○路○段由東向西行駛
    ，行經前山路與大明路口，距離約三十公尺左右，我肯定前
    面的號誌是綠燈，異議人駕駛大貨車沿大明路由北向南行經
    該路口的時候，我的方向是綠燈，他行駛方向與我垂直，所
    以他的方向的號誌一定是紅燈，當時我在路口，還沒有進入
    十字路口，我看到異議人駕駛大貨車行駛經過路口，他是闖
    紅燈，我就把他攔檢，攔檢地點是在大明路離路口約五、六
    十公尺，我們很明確跟他說他闖紅燈，請他出示駕照行照‧
    ‧‧。」等情明確（見本院卷第二十四頁）；且攔檢員警亦
    依異議人要求前往路口查閱號誌運作狀況，係正常運，異議
    人因而於舉發違反道路交通管理事件通知單上簽名一節，亦
    有異議人所申訴之交通部公路局桃園監理站陳述單、南投縣
    警察局舉發違反道路交通管理事件通知單影本各一紙在卷可
    稽（見本院卷第九頁、第十五頁）。雖異議人事後爭執號誌
    故障，惟查異議人所爭執之號誌為該路口之第二個號誌，已
    據異議人於本院審理時所肯認（見本院卷第二十七頁）。然
    查本件員警所舉發其違規闖越紅燈之號誌係指該交岔路口之
    第一個號誌，業據證人即攔檢員警乙○○結證在卷（見本院
    卷第二十四頁），是縱或員警未檢視該路段之第二個號誌，
    或該第二個號誌果有故障（即黃燈未亮）情事，究與本件異
    議人違規事由無涉。（二）雖異議人復辯稱：號誌轉換秒差
    過短云云，惟查異議人於本院調查時亦陳稱：「（你當時的
    車速？）沒有很快，約四、五十公里‧‧‧。」等語（見本
    院卷第二十八頁）。而本件異議人違規交岔路口之號誌秒差
    黃燈約有五秒，而大明路第一個號誌至第二個號誌距離為三
    十一點三公尺，有違反道路交通管理事件現場草圖一紙附卷
    可憑（見本院卷第三十四頁），衡情以異議人所陳稱之時速
    行駛，黃燈五秒之時間，異議人可行距五十餘公尺，已可依
    規定通過該路口，是其駕車通過該交岔路口若該號誌果為綠
    燈者，亦有相當之時間，是異議人所辯之詞即有可疑；又異
    議人先則於本院審理時陳稱：「（異議理由？）‧‧‧我當
    時我是從南投縣竹山鎮○○路由北往南行駛，通過大明路、
    前山路‧‧‧。」等語（見本院卷第十九頁），後則改稱：
    「（對證人所述有何意見？）當時警察不是行駛在前山路的
    北上方向，我也是在前山路行駛由北往南，我不是行駛在大
    明路上。‧‧‧」等語（見本院卷第二十五頁），是其陳述
    前後不一，互有齟齬，顯係避就之詞，委無足採。按交通員
    警掣單舉發違反道路交通管理處罰條例所列之違規事實，本
    質上為行政處分，係公務員基於職務之權力，依法就特定具
    體事件所為具公法上效果之單方行政行為，基於公務員為公
    法上行為具有公信力之原則，該行政處分當可被推定為真正
    ，其據以依法處分之事實認定亦為正確無誤，本此公信原則
    ，乃立法者賦予行政機關制定違反道路交通事件統一裁罰標
    準及處理細則，使執勤員警得當機處分以維護交通秩序、安
    全之行政目的，反之若謂公務員為一切行政行為均需預留證
    據以證其實，則國家行政處分勢必窒礙難行，據此，刑事訴
    訟法就犯罪證據有關之規定中，與屬行政秩序罰之交通違規
    裁罰本旨不合之部份自不在準用之列。是若無證據足資證明
    執勤員警之舉發有誤或有捏造事實違法取締之情事，則執勤
    警員本其維護交通秩序、安全職責所為之舉發，自應受到合
    法，正確之推定。再佐以證人劉勝維與異議人素不相識，應
    無設詞誣陷異議人之理，故其前開證述應屬翔實可採。綜上
    所述，足見異議人確有違規闖越紅燈行駛無訛。故原處分機
    關據以援引上開道路交通管理處罰條例之規定，以桃監裁罰
    字第裁五二－ＪＣ0000000號裁決書裁處異議人新台
    幣五千四百元之罰鍰，並記違規點數三點，係依法行政，並
    無違誤之處。本件異議為無理由，應予駁回。
據上論斷，應依道路交通案件處理辦法第十九條，裁定如主文。
中　華　民　國　九十三　　年　　十二　　月　　三十一  日
                                臺灣桃園地方法院交通法庭
                                        法  官  邱滋杉
上正本證明與原本無異。
如不服本裁定，應於裁定送達後五日內向本院提出抗告狀。
                                        書記官  高文靜
中  華  民　國　九十三　　年　　十二　　月  　三十一　日
